【裁判字號】    98,審抗,38
【裁判日期】    980316
【裁判案由】    聲請公示送達
【裁判全文】
臺灣高雄地方法院民事裁定              98年度審抗字第38號
抗  告  人  乙○○○
相  對  人  谷晨建設股份有限公司
兼法定代理  甲○○
人                      樓
上列當事人間因聲請公示送達事件，抗告人對於民國98年1 月7
日本院高雄簡易庭所為之98年度雄聲字第2 號裁定提起抗告，本
院裁定如下：
    主  文
抗告駁回。
抗告程序費用新臺幣壹仟元由抗告人負擔。
    理  由
一、按表意人非因自己之過失不知相對人居所者，固得依民事訴
    訟法公示送達之規定，以公示送達為意思表示之通知，民法
    第97條定有明文。又按對於無訴訟能力之公司法人為送達者
     ，應向當事人本人或其法定代理人之住居所、事務所或營
    業所行之，此觀民事訴訟法第127 條第1 項及第136 條規定
    自明。且對於當事人之送達，如有應為送達之處所不明者，
    始得依聲請准為公示送達，惟相對人若非遷移不明，即難謂
    送達之處所不明。
二、抗告意旨略以：伊前於民國97年12月30日檢具為催告相對人
    谷晨建設股份有限公司（下稱谷晨公司）及甲○○之對提存
    擔保金限期行使權利之97年11月28日鈞院郵局第34 10 號存
    證信函（下稱系爭存證信函）及其回執，以表意人非因自己
    之過失不知相對人暨法定代理人甲○○居所，依民事訴訟法
    第149 條第1 項第1 款之規定具狀聲請准予對上開存證信函
    之內容為公示送達，經原審以系爭存證信函信封經郵局以「
    逾期招領」退回，認為與公示送達要件不符而駁回聲請，然
    原審應係誤將高雄左營郵局通知伊領回退回之存證信函時，
    因伊不在而通知伊到高雄43支局招領之事實，誤認為係台北
    的郵局遞送系爭存證信函予相對人時有「不在」或「招領逾
    期」之情形等語，求為廢棄原裁定，發回原法院更為適當之
    裁定。
三、惟查，相對人暨谷晨公司之法定代理人甲○○之住所設於台
    北市大安區○○○路○ 段167 號2 樓，抗告人固曾於97年11
    月28日以高雄地院郵局第3410號存證信函通知相對人法定代
    理人之住所，然系爭存證信函係經台北郵局第二投遞科大安
    第一股於97年12月1 日、2 日按址無法妥投，而於12月3 日
    封轉成功郵局招領，嗣於12月22日因招領逾期而批退寄件人
    即抗告人，並於12月25日，在高雄楠梓右昌郵局退予抗告人
    等情，有甲○○之戶籍謄本、系爭存證信函暨信封等在卷可
    稽，並經本院依職權函查屬實，有台北郵局第二投遞科大安
    第一股98年3 月11日大安一字第098030006 號函在卷可憑。
    足見，本件相對人甲○○係因「不在」、「招領逾期」、「
    催領」多次而未收受上開存證信函，或因外出旅行，抑或因
    其他事由暫未返回住居所，不一而足，尚難據此即認相對人
    暨法定代理人住居所確屬不明。又抗告人如認已符合民事訴
    訟法第104 條第1 項第3 款之領回提存物之要件時，得依該
    條款向本院為聲請，並由本院為審核是否准許，不受本件駁
    回之拘束，併予說明。
四、綜上所述，抗告人聲請對相對人為公示送達，核與民事訴訟
    法第149 條第1 項第1 款之要件尚有未合，原法院經審核後
    予以駁回，並無違誤。本件抗告，為無理由，應予駁回。
五、依非訟事件法第46條、第21條第2 項、第24條第1 項，民事
    訴訟法第495 條之1 第1 項、第449 條第1 項、第78條，裁
    定如主文。
中    華    民    國    98    年    3     月    16    日
                            民事第二庭
                                審判長法官  林紀元
                                法      官  甯  馨
                                法      官  蘇姿月
正本係照原本作成。
本裁定不得再抗告。
中    華    民    國    98    年    3     月    16   日
                                書  記  官  陳美月


司法院資訊處製作；財團法人民間司法改革基金會備份。
